臺灣新北地方法院刑事判決
                                    111年度審訴字第596號
公  訴  人  臺灣新北地方檢察署檢察官
被      告  王鼎凱


上列被告因偽造文書案件，經檢察官提起公訴（111年度偵字第4
079號），被告於準備程序進行中就被訴事實為有罪之陳述，本
院合議庭裁定由受命法官獨任進行簡式審判程序並判決如下：
    主  文
王鼎凱犯行使偽造私文書罪，處有期徒刑肆月，如易科罰金，以
新臺幣壹仟元折算壹日。緩刑肆年，並應依附表所示內容支付損
害賠償。
未扣案之偽造「林雅筑」、「陳君妃」之署押各貳枚均沒收。
    事實及理由
一、查被告王鼎凱所犯係死刑、無期徒刑、最輕本刑為3 年以上
    有期徒刑以外之罪，其於準備程序就被訴事實為全部有罪之
    陳述，經告知簡式審判程序之旨，並聽取其與檢察官之意見
    後，本院認無不得或不宜改依簡式審判程序進行之處，爰依
    刑事訴訟法第273 條之1 第1 項、第284 條之1 之規定，裁
    定進行簡式審判程序。
二、本件犯罪事實及證據，除犯罪事實欄一、第3行「鳳凰娛樂
    經紀合約」更正為「凰妃娛樂經紀合約」；第3至4行「『林
    雅筑』及『陳君妃』之簽名」補充為「『林雅筑』及『陳君妃』之
    簽名各2枚」；第11行「嗣於同年6月起，王鼎凱即」更正為
    「嗣王鼎凱雖於110年6、7月各給付7萬5千元予黃泳瑋，惟
    王鼎凱後續即」；證據部分另補充「被告王鼎凱於本院準備
    程序及審理中之自白」、「和解書1份」外，其餘均引用如
    附件起訴書之記載。
三、論罪科刑：
㈠、按刑法上之偽造署押罪，係指單純偽造署名、畫押而言，若
    在制式之書類上偽造他人署押，已為一定之意思表示，而具
    有申請書或收據等類性質者，則係犯偽造文書罪，該偽造署
    押為偽造文書之部分行為，不另論罪（最高法院著有80年度
    台非字第277號、85年度台非字第146號判決意旨可參）。
㈡、核被告所為，係犯刑法第339條第1項之詐欺取財罪、同法第2
    16條、第210條行使偽造私文書罪。被告於凰妃娛樂經紀合
    約2份上偽造「林雅筑」、「陳君妃」署押之行為，均係屬
    偽造私文書行為之一部，其偽造起訴書所示私文書後復持以
    行使，其偽造之低度行為，應為行使之高度行為所吸收，均
    不另論罪。被告先後偽造凰妃娛樂經紀合約2份之行為，係
    基於同一犯意，於密接之時間、地點實施，而侵害同一法益
    ，其各行為之獨立性均極為薄弱，依一般社會健全觀念，皆
    難以強行分開，應視為數個舉動之接續施行，合為包括之一
    行為予以評價，而論以接續犯之包括一罪。被告上開行使偽
    造私文書及詐欺取財犯行，在自然意義上雖非完全一致，但
    仍有部分合致，且犯罪目的單一，具有行為之局部同一性，
    依一般社會通念，應評價為一行為方符刑罰公平原則。是被
    告以上開一行為，同時觸犯行使偽造私文書、詐欺取財2罪
    ，為想像競合犯，應依刑法第55條規定，從一重之行使偽造
    私文書罪處斷。公訴意旨認被告在凰妃娛樂經紀合約2份上
    偽簽「林雅筑」、「陳君妃」署押之行為係犯刑法第217條
    偽造署押罪，及被告上開所犯偽造私文書及詐欺取財犯行均
    應予分論併罰等情，容有誤會，附此敘明。
㈡、爰被告不思以正途獲取所需，竟冒用證人林雅筑、陳君妃之
    名義偽造私文書、署押而行使之，詐取告訴人黃泳瑋之財物
    ，顯然欠缺法治觀念，侵害告訴人之權益甚鉅，行為應予非
    難，兼衡被告無前科、素行良好（見本院卷附臺灣高等法院
    被告前案紀錄表）、大學畢業之智識程度（見本院卷附被告
    個人戶籍資料查詢結果1紙）、目前月薪約新臺幣（下同）3
    萬元、需撫養母親及兒子，及其犯罪之動機、目的、手段，
    暨其犯後坦承犯行，並已與告訴人達成和解（見本院卷附和
    解書1份）等一切情狀，量處如主文所示之刑，並諭知易科
    罰金之折算標準，以資懲儆。
四、緩刑部分：
　　被告未曾因故意犯罪受有期徒刑以上刑之宣告，有臺灣高等
    法院被告前案紀錄表在卷可按，其因一時失慮致罹刑典，然
    犯罪後已坦承犯行，復與告訴人達成和解，已如前述，是被
    告經此偵審程序與論罪科刑之教訓後，當知所警惕，信無再
    犯之虞，本院因認上開所宣告之刑，以暫不執行為適當，爰
    依刑法第74條第1項第1款規定，宣告緩刑4 年，以啟自新。
    又本院斟酌被告雖與告訴人達成和解，另同意支付告訴人如
    附表所示金額，但實際上尚未開始履行，為免被告於受緩刑
    宣告後未能依約履行，爰同時諭知被告應向告訴人支付如附
    表所示數額之財產上賠償，以保障其權益；倘被告違反上開
    應行負擔之事項且情節重大者，依法其緩刑之宣告仍得由檢
    察官向本院聲請撤銷，附此敘明。
五、沒收部分：
㈠、被告於凰妃娛樂經紀合約2份上偽造「林雅筑」、「陳君妃」
    之署押各2枚，係被告偽造之署押，不問屬於犯人與否，應
    依刑法第219條之規定諭知沒收。另被告偽造之凰妃娛樂經
    紀合約2份，因已交付告訴人，非屬被告所有，自毋庸宣告
    沒收。
㈡、被告已將本件詐欺所得之部分款項即15萬元返還予告訴人，
    業據告訴人於偵查中證述明確（見臺灣新北地方檢察署110
    年度他字第6066號卷第21頁反面），故被告僅剩餘45萬元尚
    未賠償（計算式：60萬-15萬=45萬元），該部分為被告犯罪
    所得，並未扣案，惟衡諸被告已與告訴人達成和解並將分期
    清償，則剝奪被告坐享犯罪所得之立法目的業已達成，倘於
    前揭刑事處罰外，再諭知沒收或追徵，容有過苛之虞，爰不
    宣告沒收或追徵，附此敘明。
據上論斷，應依刑事訴訟法第273條之1第1項、第299條第1項前
段、第310條之2、第454條第2項，判決如主文。
本案經檢察官陳建勳偵查起訴，由檢察官高智美到庭執行公訴。
中    華    民    國   111    年    7     月    21    日
                  刑事第二十三庭  法  官  傅明華
上列正本證明與原本無異。
如不服本判決，應於判決送達後20日內敘明上訴理由，向本院提
出上訴狀 (應附繕本) ，上訴於臺灣高等法院。其未敘述上訴理
由者，應於上訴期間屆滿後20日內向本院補提理由書「切勿逕送
上級法院」。
                                  書記官  盧姿妤
中　　華　　民　　國　 111　　年　　7 　　月　　21　　日
附表：
被告應給付黃泳瑋新臺幣（下同）壹佰萬元。給付方式如下：於民國111年7月起於每月月底前分期給付伍仟元（111年7月31日為第一期），至全部清償為止，如有一期不履行，視為全部到期。 
附錄本案論罪科刑法條全文：
中華民國刑法第210 條
偽造、變造私文書，足以生損害於公眾或他人者，處 5 年以下
有期徒刑。
中華民國刑法第216 條
行使第210 條至第215 條之文書者，依偽造、變造文書或登載不
實事項或使登載不實事項之規定處斷。
中華民國刑法第339條
意圖為自己或第三人不法之所有，以詐術使人將本人或第三人之
物交付者，處 5年以下有期徒刑、拘役或科或併科 50 萬元以下
罰金。
以前項方法得財產上不法之利益或使第三人得之者，亦同。
前二項之未遂犯罰之。
-------------------------------------------------------
附件：
臺灣新北地方檢察署檢察官起訴書
                                     111年度偵字第4079號
　　被　　　告　王鼎凱　男　37歲（民國00年0月00日生）
　　　　　　　　　　　　住○○市○○區○○路0段00號7樓
　　　　　　　　　　　　國民身分證統一編號：Z000000000號
上列被告因詐欺等案件，已經偵查終結，認應提起公訴，茲將犯
罪事實及證據並所犯法條分敘如下：
　　　　犯罪事實
一、王鼎凱意圖為自己不法之所有，基於詐欺取財及行使偽造私
    文書之犯意，於民國110年5月1日前某時許，以不詳方式，
    在2份「鳳凰娛樂經紀合約」之「乙方」欄位偽造「林雅筑
    」及「陳君妃」之簽名，並央求不知情之黃沛晴於另1份「
    凰妃娛樂經紀合約」之「乙方」欄位簽名（同案被告林雅筑
    、陳君妃、黃沛晴涉案部分，另為不起訴處分），嗣於110
    年5月1日16時許，在黃泳瑋之新北市板橋區住處，佯稱要與
    黃泳瑋合作娛樂經紀事業，承諾黃泳瑋僅需提供資金新臺幣
    （下同）60萬元，每月即可分潤7萬5千元，並提出上開3份
    「凰妃娛樂經紀合約」為憑，致使黃泳瑋陷於錯誤，誤信為
    真，交付60萬元予王鼎凱。嗣於同年6月起，王鼎凱即未履
    約分潤，黃泳瑋聯繫林雅筑，林雅筑告知黃泳瑋並無簽約乙
    事，黃泳瑋始悉受騙。
二、案經黃泳瑋告訴偵辦。
　　　　證據並所犯法條
一、證據清單及待證事實：
編號 證據名稱 待證事實 1 被告王鼎凱於偵查中之供述 證明被告於上開時地，持上開3份「凰妃娛樂經紀合約」向告訴人黃泳瑋取得現金60萬元，嗣投入賭博網站之事實。 2 證人即告訴人黃泳瑋於偵查中之指證 證明被告被告於上開時地，持上開3份「凰妃娛樂經紀合約」佯稱要與告訴人黃泳瑋合作娛樂經紀事業，並向向告訴人取得現金60萬元之事實。 3 證人即同案被告林雅筑於偵查中之證述 證明證人林雅筑並未於簽有「林雅筑」姓名之「凰妃娛樂經紀合約」上簽名之事實。 4 證人即同案被告陳君妃於偵查中之證述 證明證人陳君妃並未於簽有「陳君妃」姓名之「凰妃娛樂經紀合約」上簽名之事實。 5 證人即同案被告黃沛晴於偵查中之證述 證明證人黃沛晴有於簽有「陳君妃」姓名之「凰妃娛樂經紀合約」上簽名且並未見過「林雅筑」及「陳君妃」之「凰妃娛樂經紀合約」之事實。 6 「凰妃娛樂經紀合約」3份 佐證上開犯罪事實。 7 證人即同案被告林雅筑於110年11月5日提出之刑事辯護狀簽名、證人即同案被告陳君妃於110年11月16日當庭書寫之簽名及基本資料1紙 證明簽有「林雅筑」姓名之「凰妃娛樂經紀合約」上簽名及簽有「陳君妃」姓名之「凰妃娛樂經紀合約」上簽名並非證人林雅筑及陳君妃所簽之事實。 
二、核被告王鼎凱所為，係犯刑法第339條第1項之詐欺取財及同
    法第216條、217條、210條之行使偽造私文書等罪嫌。被告
    在「凰妃娛樂經紀合約」之私文書偽簽「林雅筑」及「陳君
    妃」之署押行為，乃係偽造私文書之階段行為；又偽造私文
    書之低度行為應為行使偽造私文書之高度行為所吸收，均不
    另論罪。被告所為上開3罪間，犯意各別，行為互殊，請予
    分論併罰。被告於「凰妃娛樂經紀合約」之私文書上偽造之
    「林雅筑」及「陳君妃」署押，請依刑法第219條之規定，
    宣告沒收之，又未扣案之60萬元為所犯上開犯行之犯罪所得
    ，請依刑法第38條之1第1項、第3項之規定，依法宣告沒收
    ，如全部或一部不能沒收時，請追徵其價額。
三、依刑事訴訟法第251條第1項提起公訴。
　　此　致
臺灣新北地方法院
中　　華　　民　　國　 111　　年　　3 　　月　　16　　日
　　　　　　　　　　　　　　　檢　察　官　陳建勳